【裁判字號】    89,易,170
【裁判日期】    890623
【裁判案由】    竊盜
【裁判全文】
臺灣花蓮地方法院刑事判決                          八十九年度易字第一七號
    公  訴  人    臺灣花蓮地方法院檢察署檢察官
    被      告    乙○○
右列被告因竊盜案件，經檢察官提起公訴（八十九年度偵字第六八三號）及移送併辦
（八十九年度偵字第七五一號），本院判決如左：
    主  文
乙○○連續攜帶兇器毀越門扇於夜間侵入住宅竊盜，處有期徒刑捌月。
扣案之尖嘴鉗壹支、拔丁器壹支及手套壹副，均沒收。
    事  實
一、乙○○基於意圖為自己不法所有之概括犯意，先於民國（下同）八十九年二月二
    十二日凌晨四時五十分許之夜間，侵入由甲○○所經營平日有人居住之花蓮縣花
    蓮市○○○街一號新格超商內，攜帶其所有客觀上對人體具有殺傷力之兇器尖嘴
    鉗乙支，毀壞超商後門大鎖並卸下門片後踰越進入，竊取店內收銀機乙台（內有
    硬幣新台幣四千二百五十八元），得手後離去上址，至路旁正欲騎乘機車離去之
    際即為警當場查獲，並扣得上開尖嘴鉗乙支；復於同年三月一日凌晨三時十分許
    之夜間，在花蓮市○○○街三十四號騎樓下，攜帶其所有客觀上對人體亦具有殺
    傷力之兇器拔丁器乙支及手套乙副，竊取徐漢良所有置放於騎樓下之兒童遊戲機
    投幣箱內之錢幣，正著手撬開投幣箱，尚未竊得錢幣之際，即為民眾發現報警當
    場查獲，並扣得拔丁器乙支及所使用之手套乙副。
二、案經花蓮縣警察局花蓮分局報告臺灣花蓮地方法院檢察署檢察官偵查起訴及移送
    併辦。
    理  由
一、右揭犯罪事實，業據被告乙○○於警訊時及偵審中坦承不諱，核與被害人甲○○
    、徐漢良指訴之情節相符，並有扣案之尖嘴鉗、拔丁器各乙支、贓證物品認領保
    管收據乙紙、現場照片六幀在卷可按。至被告對於行竊兒童遊戲機之犯行，雖另
    辯稱係遭李秋男唆使行竊以還錢，其不得已乃聽命行竊，而拔丁器、手套均是李
    秋男所提供云云，惟查此部分並無事證可資證明，李秋男並經檢察官為不起訴處
    分，有不起處分書乙紙在卷可稽，從而，被告此部分之辯詞尚難採信，前開拔丁
    器、手套應認係被告所有已供行竊之物。本件事證明確，被告所辯不足採信，犯
    行洵堪認定。
二、核被告乙○○所為，係犯刑法第三百二十一條第一項第一款、第二款、第三款之
    加重竊盜罪及同條第二項、第一項第三款之加重竊盜未遂罪。其先後二次犯行，
    有既遂，有未遂，時間緊接，構成要件相同，顯係基於概括犯意反覆為之，應依
    連續犯之規定，論以加重竊盜既遂罪，並依法加重其刑。又移送併辦部分，與公
    訴人起訴之犯罪事實有裁判上一罪之連續犯關係，本院自得一併審理，併此敘明
    。爰審酌被告之素行、犯罪之手段、竊取之物品、甫經警方查獲移送偵辦後，仍
    不知警惕，再行犯案，顯然有藐視法律處罰之意思及犯罪後坦承犯行等一切情狀
    ，量處如主文所示之刑。又扣案之尖嘴鉗、拔丁器各乙支及手套乙副，為被告所
    有已供犯罪使用之物，應予以宣告沒收。
據上論斷，應依刑事訴訟法第二百九十九條第一項前段、刑法第三百二十一條第一項
第一款、第二款、第三款、第二項、第五十六條、第三十八條第一項第二款，判決如
主文。
中      華      民      國      八十九      年      六    月    二十三  日
                               臺灣花蓮地方法院刑事庭
                                   法  官  林  碧  玲
右正本證明與原本無異。
如對本判決不服，應於送達後十日內，向本院提出上訴狀。（應抄附繕本）告訴人或
被害人如對於本判決不服者，應具備理由請求檢察官上訴，其上訴期間之計算係以檢
察官收受判決正本之日期為準。
                                   法院書記官
中      華      民      國       八 十 九     年     六    月   二十三  日
附錄本判決論罪之法律條文：
刑法第三百二十一條第一項第一款、第二款、第三款：
犯竊盜罪而有左列情形之一者，處六月以上五年以下有期徒刑：
一、於夜間侵入住宅或有人居住之建築物、船艦或隱匿其內而犯之者。
二、毀越門扇、牆垣或其他安全設備而犯之者。
三、攜帶兇器而犯之者。


司法院資訊處製作；財團法人民間司法改革基金會備份。
